# 关于少数股东出资变动产生的差额

提问人：fishdzy 时间：2019-11-20 06:30:35
请教大家，
2018 年ABC 约定出资成立 D，ABC分别认缴 60 ， 30 ， 10 万元AB按约定实际出资，C 一直未实际出资，
2018 年亏损 10 万元
由于没有特别约定，年末时 A 按实际出资确认了母公司及少数股东权益，60/90×80=53.33 万。
2019 年ABC股东重新签订协议，C 退出，AB分别再出资 12 万和 18 万，分别占股 60%和 40%。
再出资后，A 所占净资产为 (90-10+30)X60%=66，与再出资前所占份额80X(60/90)=53.33
产生差额 66-53.33-12=0.67
由于 A 再出资后的所占比例，和之前所约定的出资比例是一致的，0.67 实质是再出资前按实缴出资比例应承担的亏损，与再出资后实际承担的亏损的差额。
差额应该是调整未分配利润呢，还是应该按占股比例变动，调整资本公积呢？
感觉调整未分配利润更加合理，但是年初已经按实缴比例确认了归母的权益，等于是调整以前年度了。
请教哪种方式比较合理呢？

回答人：chenyiwei
虽然 “A 再出资后的所占比例，和之前所约定的出资比例是一致的”，但此前是按实缴出资比例确认在 D 的净资产、净利润中所占份额。后续股权变动后 A 的出资比例下降为 60%，应认定为在不丧失控制权前提下部分处置子公司股权，故由此产生的权益份额变动影响，在 A 的合并报表层面应调整资本公积（资本溢价）。